臺灣雲林地方法院刑事判決　　　　　　 96年度易字第402號
公　訴　人　臺灣雲林地方法院檢察署檢察官
被　　　告　甲○○
　　　　　　　　　　　4號
上列被告因竊盜案件，經檢察官提起公訴（96年度偵字第3260號
），嗣因被告就被訴事實為有罪之陳述，經本院裁定適用簡式審
判程序審理，判決如下：
    主  文
甲○○於夜間侵入住宅竊盜，累犯，處有期徒刑捌月。
    事  實
一、甲○○前因違反槍砲彈藥刀械管制條例案件，經本院以93年
    訴字第39號判處有期徒刑3 年確定，入監服刑後，於民國95
    年6 月14日假釋出獄，甫於96年5 月31日假釋期滿執行完畢
    。詎仍不知悔改，竟意圖為自己不法之所有，於96年6 月14
    日凌晨0 時30分許，前往友人許澤郁及其家人所居住位於雲
    林縣麥寮鄉○○村○○路22號及中山路195 號之前後相連透
    天住宅，先進入後棟中山路195 號1 樓許澤郁兄嫂所經營之
    「摩爾咖啡店」內消費，再利用上廁所之機會，打開前棟中
    正路22號1 樓許澤郁父親所經營之中藥房之鐵門後，先從「
    摩爾咖啡店」離去，迨同日凌晨1 時30分許，見中藥行及「
    摩爾咖啡店」均已打烊，且許澤郁及其家人已上樓休息，即
    自中藥房之鐵門侵入，再到後棟「摩爾咖啡店」，竊取許澤
    郁嫂嫂乙○○所有之液晶電視、CD音響各1 台、約翰走路洋
    酒1 瓶、BECVEDERE 洋酒3 瓶及金元寶1 個等物，得手後，
    即帶回雲林縣麥寮鄉○○村○○路200 巷54號之住處，並藏
    放於2 樓神明廳之天花板上。嗣經許澤郁之妻於同日凌晨3
    時15分許下樓時，發現前開物品失竊，再經乙○○報警處理
    ，及許澤郁以手機簡訊告知甲○○家中裝有錄影設備，甲○
    ○始於同日晚上6 時許將竊得之液晶電視1 台交由許澤郁返
    還乙○○，另經警於同日晚上11時40分許，前往甲○○上開
    住處，在2 樓神明廳之天花板內啟出前揭失竊之CD音響1 台
    及洋酒4 瓶等物。
二、案經雲林縣警察局台西分局報告臺灣雲林地方法院檢察署檢
    察官偵查起訴。
    理  由
一、按本件被告甲○○所犯係死刑、無期徒刑、最輕本刑為3 年
    以上有期徒刑以外之罪，其於準備程序就前揭被訴事實為有
    罪之陳述，經本院告知簡式審判程序之旨，並聽取其與公訴
    人之意見後，本院認無不得或不宜改依簡式審判程序進行之
    情事，依刑事訴訟法第273 條之1 第1 項規定，裁定本件進
    行簡式審判程序，合先敘明。
二、上揭犯罪事實，業據被告於本院審理中坦承不諱，核與證人
    乙○○、許澤郁於警詢及偵訊中之證述均相符；此外，復有
    贓物認領保管單1 紙及案發現場暨起出贓物照片共10張附卷
    可稽，綜上足認，被告前揭自白核與事實相符，應堪採為被
    告有罪之證據，本案事證明確，被告上開犯行應堪認定。
三、按刑法第321 條第1 項第1 款之夜間侵入住宅竊盜罪，其所
    謂「住宅」，乃指人類日常居住之場所而言，公寓亦屬之。
    至公寓樓下之「樓梯間」，雖僅供各住戶出入通行，然就公
    寓之整體而言，該樓梯間為該公寓之一部分，而與該公寓有
    密切不可分之關係，故於夜間侵入公寓樓下之樓梯間竊盜，
    難謂無同時妨害居住安全之情形，自應成立刑法第321 條第
    1 項第1 款於夜間侵入住宅竊盜罪，最高法院76年台上字第
    2972號著有判例可資參照。又非區分所有之4 層樓建物，1
    、2 樓部分經屋主租與第三人公司作為營業所，3 、4 樓部
    分屋主供住宅使用，若於夜間侵入1 、2 樓公司（無值夜人
    員留守）竊盜，如1 、2 樓之營業所與3 、4 樓屋主住宅間
    ，有區隔各別之出入口，無從由2 樓之營業所而上3 、4 樓
    屋主之住宅，已成為各自獨立門戶建築物，當無妨害3 、4
    樓屋主居住之安寧，應不成立刑法第321 條第1 項第1 款之
    罪，否則即足以妨害3 、4 樓屋主居住之安寧，自應成立該
    罪，此亦有司法院82年3 月30日 (82) 廳刑一字第05283 號
    法律問題研究意見可參。查被告於夜間侵入位於透天厝1 樓
    之已打烊之中藥房及「摩爾咖啡店」，並行竊該咖啡店內財
    物，其所侵入之中藥房及咖啡店，雖係營業場所，惟與樓上
    許澤郁及其家人所居住之樓層，係共用1 樓之出入口，而具
    有密不可分之關係，均屬整棟透天厝之一部分，此有證人許
    澤郁之證述及前揭案發現場照片可佐，是核被告所為，係犯
    刑法第321 條第1 項第1 款之於夜間侵入住宅竊盜罪。又被
    告前因違反槍砲彈藥刀械管制條例案件，經本院以93年訴字
    第39號判處有期徒刑3 年確定，入監服刑後，於95年6 月14
    日假釋出獄，甫於96年5 月31日假釋期滿執行完畢，此有臺
    灣高等法院被告前案紀錄表1 份在卷可按，其受有期徒刑之
    執行完畢，5 年以內故意再犯本件有期徒刑以上之罪，為累
    犯，應依刑法第47條第1 項之規定加重其刑。爰審酌被告正
    值青壯年，竟不思以合法途徑獲取財物，且不顧與友人許澤
    郁之同窗情誼，侵入其住宅並竊取其嫂嫂乙○○之財物，本
    不宜寬貸，惟念其犯後已坦承犯行，且被害人乙○○已取回
    大部分失竊財物，並與被告達成和解，有和解書1 紙附卷足
    憑，足認被告犯後態度良好等一切情狀，量處如主文所示之
    刑。
據上論斷，應依刑事訴訟法第273 條之1 第1 項、第284 條之1
、第299 條第1 項前段、刑法第321 條第1 項第1 款、47條第1
項，判決如主文。
本案經檢察官李明哲到庭執行職務。
中　　華　　民　　國　　96　　年　　8 　　月　　10　　日
                  刑事第一庭    法  官   王雅苑
以上正本證明與原本無異。
如不服本判決，應於判決收受後10日內，向本院提出上訴狀（須
附繕本）。
                                書記官   譚系媛
中　　華　　民　　國　　96　　年　　8 　　月　　10　　日
附錄本案論罪科刑法條全文：
中華民國刑法第321 條第1 項第1 款
犯竊盜罪而有左列情形之一者，處6 月以上、5 年以下有期徒刑
：
一於夜間侵入住宅或有人居住之建築物、船艦或隱匿其內而犯之
  者。
